# 咨询专家有关商誉的确认

提问人：laoshiqan 时间：2012-03-27 13:49:32
目前有这样一个情况，A公司母公司C与A公司本身通过一揽子交易购买了B公司50%的股权，即C间接和直接持有了B公司100%的股权。目前B公司是作为A的子公司由A合并B公司的报表。C购买时的支付对价是 10 亿，A购买支付对价 15 亿元，此时B公司的公允价值为 25 亿元，那么A在合并B的时候确认的商誉是 0 还是2.5亿元？

回答人：chenyiwei
1 、交易对手（B的原股东）与A、C有无关联方关系，即 25 亿元是否代表了B的 100 ％股权在购买日的公允价值？ 2 、两项交易的定价基准日是否为同一日，交易是否同时完成？ 3 、如果B公司 100 ％股权在购买日的整体公允价值是 25 亿元，则其可辨认净资产在购买日的公允价值为多大？ 4 、为何同样是购买 50 ％股权，母子公司出价不一致？
假设上述各前提成立，且B公司 100 ％股权在购买日的整体公允价值是 25 亿元，则其中 50 ％的公允价值为12.5亿元，子公司A出价 15亿元购买 50 ％股权，在一揽子交易的背景下，相当于代母公司A支付价款2.5亿元（属于权益性交易，应冲减A的资本公积），A的合并报表层面就B的 50 ％股权的商誉应当等于：12.5亿元－B公司可辨认净资产于购买日的公允价值*50%。

回答人：chenyiwei
回复 laoshiqan 的帖子
不是这个意思。
1 、本案例中之所以不确认商誉，是因为在购买日，标的公司股权的整体公允价值恰好等于可辨认净资产的公允价值。并不是因为“A合并B的时候视作整体的投资行为不确认商誉”。如果标的公司股权的整体公允价值不等于可辨认净资产的公允价值，则还是需要确认商誉的。这与A、C的出资是否作为一个整体看待是无关的。 2 、本案例中的权益性交易是发生在两个购买方（A和C）之间，表现为购买同样股份的出价不同。与被购买方及其原股东无关。因此该权益性交易是一个独立事项，与合并商誉的计算无关。

提问人：laoshiqan 时间：2012-03-27 22:47:05
回复 chenyiwei 的帖子
陈版的意思是说商誉不确认，确认少数股东权益是12.5，资本公积减少2.5。是否可以这样呢，直接确认少数股东权益 10 亿呢？

回答人：chenyiwei
不恰当。少数股东权益应按购买日被购买方可辨认净资产公允价值乘以少数股权比例确定。企业合并交易发生在购买方（作为一个整体）和被购买方（及其原股东）之间，权益性交易发生在两个购买方之间，不可混为一谈。